【裁判字號】    95,易,552
【裁判日期】    950522
【裁判案由】    竊盜
【裁判全文】
臺灣板橋地方法院刑事判決               95年度易字第552號
公  訴  人  臺灣板橋地方法院檢察署檢察官
被      告  甲○○
上列被告因竊盜案件，經檢察官提起公訴（95年度偵字第5117號
），被告於準備程序對被訴事實為認罪之陳述，經本院合議庭裁
定由受命法官行簡式審判程序，判決如下：
    主  文
甲○○攜帶兇器竊盜，累犯，處有期徒刑柒月，扣案螺絲起子貳
支沒收。
    事  實
一、甲○○前因違反肅清煙毒條例案件，經本院以84年度訴字第
    381 號判處有期徒刑3 年2 月確定，於民國85年11月7 日假
    釋；惟於假釋期間內再因違反肅清毒條例案件，經本院以86
    年度訴字第1899號判處有期徒刑3 年8 月，經與前開經撤銷
    假釋之殘刑接續執行，於90年3 月8 日再度假釋；惟於假釋
    期間內又因施用毒品違反毒品危害防制條例案件經送觀察勒
    戒及強制戒治，並撤銷前開假釋執行殘刑，甫於94年2 月14
    日執行完畢。
二、詎甲○○不知悔改，於95年3 月4 日20時20分許，行經臺北
    縣樹林市○○路與學林路口，因缺錢花用，竟臨時萌生攜帶
    兇器竊盜之犯意，意圖為自己不法所有，持其所有客觀上足
    對他人生命、身體安全造成危害、堪為兇器使用之螺絲起子
    2 支旋鬆螺絲、開啟路旁路燈基座維修孔後，將其內屬於臺
    北縣樹林市公所所有之電纜線4 綑拉出（長度約400 公尺，
    價值約新臺幣80 00 元），而予以截斷竊取之。在得手欲離
    去之際，適為巡邏員警發現盤查而當場查獲，並扣得其行竊
    犯罪用螺絲起子2 支、行竊所得贓物電纜線4 捆（已發交樹
    林市公所技工張淵忠領回）。
三、案經臺北縣政府警察局樹林分局報請臺灣板橋地方法院檢察
    署檢察官偵查起訴。
    理  由
一、上揭犯事實，業據被告甲○○於警詢、偵訊及本院審判時坦
    承不諱，核與證人即樹林市公所技工張淵忠於警詢時指證之
    情形相符，且有其出具之贓物認領保管單暨被告所有供犯罪
    用之螺絲起子2 支扣案可資佐證，本件事證明確，被告犯行
    堪以認定。
二、按被告持用之螺絲起子可旋開路燈基座維修孔之螺絲，核其
    質地與構造，足以危害人之生命、身體安全，在客觀上堪為
    兇器使用，被告意圖為自己不法所有，持上揭兇器竊取臺北
    縣樹林市公所人之財物，核其所為，係犯刑法第321 條第1
    項第3 款之攜帶兇器竊盜罪。查被告有事實欄所示犯罪科刑
    及執行完畢情形，有臺灣高等法院被告全國前案紀錄表可憑
    ，其於有期徒刑執行完畢後5 年內，再犯本件有期徒刑以上
    刑之罪，為累犯，應加重其刑。爰審酌被告犯罪動機、目的
    、手段、所得利益、犯罪後態度等一切情狀，量處如主文所
    示之刑，以資懲儆。扣案螺絲起子2 支為供犯罪所用之物，
    且屬被告所有，已據其供明在卷，均刑法第38條第1 項第2
    款宣告沒收之。
三、被告甲○○前於94年11月9 日12時許，在臺北縣三峽鎮○○
    路三三○巷巷口，適見蘇文彬所有車牌號碼為4731─MQ號自
    用小貨車停放於上開巷口，其見狀為供自己代步使用之目的
    ，竟萌生意圖為自己不法所有之犯意，持先前所拾得無主物
    而為其所有並足供為兇器使用之六角扳手乙支，插入上開車
    輛之電門鑰匙孔並轉動而發動引擎後，將該車駛離而竊取之
    。嗣於同年月17日14時20分許，駕駛所竊得之上開車輛搭載
    不知情之友人劉貴烈行經臺北縣三峽鎮○○路340 號旁時，
    為警發現所駕係失竊車輛而攔停查獲，涉犯刑法第321 條第
    1 項第3 款之攜帶兇器竊盜罪，為本院於95年3 月2 日以94
    年度易字第1759號判決判處有期徒刑9 月在案。因被告本件
    犯罪時間係在前案判決之後，其復供承係因缺錢花用，乃臨
    時起意行竊電線纜，是以被告顯非基於概括犯意再犯本案，
    本案與前案無同一案件關係，本院不受前案繫屬效力所拘束
    ，對被告犯行自應加以實體審究。
四、末按，除被告所犯為死刑、無期徒刑、最輕本刑為3 年以上
    有期徒刑之罪或高等法院管轄第一審案件者外，於準備程序
    進行中，被告先就被訴事實為有罪之陳述時，審判長得告知
    被告簡式審判程序之旨，並聽取當事人、代理人、辯護人及
    輔佐人之意見後，裁定進行簡式審判程序，刑事訴訟法第27
    3 條之1 第1 項定有明文。查本案被告所涉犯罪及其法定本
    刑合於上開行簡式審判程序要件，被告於本院95年5 月8 日
    準備程序進行中，復就被訴事實為有罪之陳述，經告知被告
    簡式審判程序之旨，被告及公訴人對於本件改依簡式審判程
    序審理亦均表示同意，是本院依前揭規定，裁定本件進行簡
    式審判程序，附此說明。
據上論斷，應依刑事訴訟法第299 條第1 項前段、第273 條之1
第1 項、第284 條之1 ，刑法第321 條第1 項第3 款、第47條、
第38條第1 項第2 款，判決如主文。
本案經檢察官郭學廉到庭執行職務。
中    華    民    國    95    年    5     月    22    日
                        刑事第四庭法  官  陳恆寬
以上正本證明與原本無異。
如不服本判決應於送達後10日內向本院提出上訴狀。
                                  書記官  許志豪
中    華    民    國    95    年    5     月    23    日
附錄本案論罪科刑法條全文：
刑法第三百二十條：
犯竊盜罪而有左列情形之一者，處六月以上、五年以下有期徒刑
：
一  於夜間侵入住宅或有人居住之建築物、船艦或隱匿其內而犯
    之者。
二  毀越門扇、牆垣或其他安全設備而犯之者。
三  攜帶兇器而犯之者。
四  結夥三人以上而犯之者。
五  乘火災、水災或其他災害之際而犯之者。
六  在車站或埠頭而犯之者。
前項之未遂犯罰之。


司法院資訊處製作；財團法人民間司法改革基金會備份。
